臺灣臺南地方法院新市簡易庭民事判決
111年度新小字第551號
原      告  施淑美
被      告  秦珠金
訴訟代理人  陳凱駿
被      告  劉佩怡
上列當事人間請求損害賠償事件，經本院於民國111年10月14日
言詞辯論終結，本院判決如下：
    主      文
原告之訴駁回。
訴訟費用新臺幣壹仟元由原告負擔。　
    事實及理由
壹、程序事項：
　　按民事小額訴訟程序，於訴狀送達後，原告不得將原訴變更
    或追加他訴，但請求之基礎事實同一者，或擴張或減縮應受
    判決事項之聲明者，不在此限，民事訴訟法法第436條之23
    、第436條第2項、第255條第1項第2款、第3款分別定有明文
    。查本件原告起訴時，原訴之聲明為：「被告甲○○應給付原
    告新臺幣（下同）5萬元，及自民國110年9月27日起至清償
    日止，按週年利率5％計算之利息」（見本院卷第15頁），嗣
    於民國111年10月14日本院言詞辯論期日當庭變更訴之聲明
    為：「被告甲○○應給付原告7萬元，被告乙○○應給付原告3萬
    元，及均自110年10月15日起至清償日止，按週年利率5％計
    算之利息」（下稱變更後之聲明，見本院卷第89頁）。核原
    告追加乙○○為被告，與原起訴主張之基礎事實同一，訴訟資
    料及證據亦均共通，又原告就被告甲○○擴張請求金額部分，
    係屬擴張應受判決事項之聲明，揆諸前開規定，均應予准許
    。　　
貳、實體事項：　　
一、原告起訴主張：被告甲○○與原告因有嫌隙，竟意圖散布於眾
    ，基於誹謗之犯意，於110年7月至9月間之不詳時間，在臺
    南市○○區○○路000巷0號歐洲世界大樓B棟警衛室門口，向被
    告乙○○稱：「原告是一個不好的房東」等語，（下稱系爭誹
    謗行為），且於社區內散布、傳閱其遭本院以111年度新小
    字第505號裁定（下爭系爭民事裁定）處以罰鍰5萬元之內容
    ，均足以貶損原告之名譽；被告甲○○復於同年9月27日上午1
    1時45分許，在上址歐洲世界大樓棟警衛室門口，因與原告
    發生口角，竟基於恐嚇危害安全之犯意，拿出菜刀作勢揮舞
    ，以此加害生命、身體之方式，使原告心生畏懼，致生危害
    於原告（下爭系爭恐嚇行為）；又被告乙○○因與原告有租約
    糾紛，竟於111年2月17日在臺灣臺南地方檢察署（下稱臺南
    地檢署）110年度偵字第22238號案件（下稱系爭刑事案件）
    中虛偽證稱：未向原告提及說其壞話之人是B棟住戶等詞，
    致原告權益受損，因而遭本院以系爭民事裁定處罰鍰5萬元
    。爰依侵權行為之法律關係，提起本件訴訟等語。並請求：
    如變更後之聲明所示。
二、被告方面：
　㈠被告甲○○則以：伊並未跟被告乙○○稱原告是不好的房東，且
    原告與社區其他住戶亦有訴訟案件，伊僅有與社區住戶討論
    與原告之訴訟案件，並無散播謠言詆毀原告的名譽，且所討
    論的內容均是法院裁判之內容，並無杜撰或虛構裁判內容以
    外之情事；另就原告所指系爭恐嚇行為部分，伊案發時只是
    在警衛室門口持菜刀切割厚紙板，整理回收物，原告進門後
    即指責伊不該在公眾場所整理回收物，伊不耐原告言語挑釁
    ，即以手揮舞要原告離去，伊並未對原告揮動菜刀，亦未以
    言語表示要傷害原告，且系爭恐嚇行為，亦經臺南地檢署檢
    察官為不起訴處分確定等語置辯。並聲明：原告之訴駁回。
　㈡被告乙○○辯以：被告甲○○未跟伊講過原告是不好的房東，實
    際上是警察跟伊所述，伊並未作偽證等語置辯。並聲明：原
    告之訴駁回。　
三、得心證之理由：
　㈠按因故意或過失，不法侵害他人之權利者，負損害賠償責任
    ，民法第184條第1項前段定有明文。次按不法侵害他人之身
    體、健康、名譽、自由、信用、隱私、貞操，或不法侵害其
    他人格法益而情節重大者，被害人雖非財產上之損害，亦得
    請求賠償相當之金額，同法第195條第1項前段亦有明定。另
    按所謂之名譽，通常係指人格在社會生活上所受之尊重，即
    其在社會上之評價而言；故侵害名譽權，係指以言語、文字
    、漫畫或其他方法貶損他人在社會上之評價，使其受到他人
    憎惡、蔑視、侮辱、嘲笑或不齒與其來往，是否構成侵害名
    譽權，應就社會一般人之評價，客觀判斷之。而名譽係個人
    在社會上享有一般人對其品德、聲望或信譽所加之評價，因
    此名譽有無受損害，應以社會上對個人評價是否貶損作為判
    斷之依據（最高法院104度台上字第408號判決意旨參照）。
    又按民事訴訟法係由原告主張權利者，應先由原告負舉證之
    責，若原告先不能舉證，以證實自己主張之事實為真實，則
    被告就其抗辯事實，即令不能舉證，或其所舉證據尚有疵累
    ，亦應駁回原告之請求；依上開民法第184條第1項前段規定
    ，侵權行為之成立，須行為人因故意過失不法侵害他人權利
    ，亦即行為人須具備歸責性、違法性，並不法行為與損害間
    有因果關係，始能成立，且主張侵權行為損害賠償請求權之
    人，對於侵權行為之成立要件應負舉證責任（最高法院100
    年度台上字第328號判決參照）。
　㈡原告固主張被告甲○○有為系爭誹謗行為，然迄至本件言詞辯
    論終結前，均未見原告提出相關之證據以實其說，且原告就
    被告甲○○之系爭誹謗行為，亦曾提出刑事告訴，嗣經檢察官
    偵查後，以系爭刑事案件認定除原告單一指述外，別無其他
    積極證據可資證明被告甲○○有為系爭誹謗行為，而為不起訴
    處分確定，亦經本院調閱系爭刑事案件全案卷宗核閱無訛，
    益徵原告主張被告甲○○有系爭誹謗行為，洵屬無據；再原告
    復以被告甲○○於社區散布、傳閱系爭民事裁定，使公眾知悉
    其遭裁罰之事，亦損及其名譽云云，惟各級法院司法案件除
    少年及性侵害案件以外之判決書均為公開資料，除法院於宣
    示判決後應公告裁判主文外，一般民眾亦可於司法院網站裁
    判書查詢系統及各法院編輯成冊對外發行之民、刑事裁判書
    彙編查閱，此乃眾所周知之事實，是原告所指被告甲○○有散
    布、傳閱系爭民事裁定之行為屬實，亦難認有何使原告在社
    會上之評價受到貶損之情，從而，原告就此部分之主張，亦
    無理由。至原告雖聲請傳喚社區總幹事汪芳美為證人，證明
    被告甲○○有散布、傳閱系爭民事裁定之行為，惟如前述，被
    告甲○○縱有散布、傳閱系爭民事裁定之行為，亦不因此損及
    原告之社會評價，是本件自無詰問證人汪芳美之必要，附此
    敘明。
　㈢原告另主張被告甲○○有為系爭恐嚇行為，惟被告甲○○以前詞
    否認。經查，細繹被告甲○○於110年9月27日上午11時45分許
    ，原係在警衛室門口處持菜刀整理回收物，嗣原告經過與被
    告甲○○對話後，原告即走向警衛室，而此過程中，並未見被
    告甲○○有何向原告揮動菜刀之情事，此有勘驗筆錄在卷可稽
    （見本院卷第43頁至第47頁），且原告就被告甲○○之系爭恐
    嚇行為，提出刑事告訴後，經臺南地檢署檢察官偵查後，亦
    以系爭刑事案件認定被告甲○○並非在與原告發生口角後始拿
    出菜刀，亦未有何向原告揮舞菜刀之舉，而為不起訴處分確
    定。執此上情以觀，足徵原告主張被告甲○○有系爭恐嚇行為
    ，難認有據。
　㈣原告主張被告乙○○有於系爭刑事案件中為偽證之行為，致其
    權益受損，而遭系爭民事裁定裁罰5萬元云云，並提出與被
    告乙○○間之對話紀錄為證（見本院卷第61頁），惟被告乙○○
    對此辯稱：因原告曾一直傳訊息，讓伊感覺壓力很大想要搬
    走，有去警察局詢問該如何自保，警察有跟伊說原告讓他們
    很頭痛，原告所提供之對話紀錄僅是伊覺得很煩，為敷衍原
    告，不想讓原告繼續糾纏，亦不想特定指名是誰，才會一下
    子說是粉絲，一下子說是警察，實際上就是警察告訴伊的，
    並非被告甲○○告訴伊原告是不好的房東，伊所說的都是事實
    ，並沒有作偽證等語（見本院卷第90頁至第91頁）。經查，
    稽之上開原告所提出與被告乙○○間之對話紀錄，被告乙○○對
    於原告提及不歸還押金之陳述後，僅回應「誰說我粉絲說」
    、「警察說的」、「隔壁棟大樓說的」，尚難以寥寥數語認
    定被告乙○○於系爭刑事案件中之證述，有何虛偽陳述之情事
    ，且互核被告乙○○於本院之陳述及在系爭刑事案件中之證述
    ，均屬一致，亦難認有何設詞虛構之情形，是原告此部分之
    主張，亦難採為對其有利之認定。
四、綜上所述，原告未能舉證證明被告2人有何侵權行為之存在
    或損害之發生。從而，原告依侵權行為之法律關係，請求被
    告甲○○賠償7萬元，被告乙○○賠償3萬元，及均自民國110年1
    0月15日起至清償日止，按週年利率5％計算之利息，為無理
    由，應予駁回。
五、末按訴訟費用，由敗訴之當事人負擔；小額事件第一審法院
    為訴訟費用之裁判時，應確定其費用額，民事訴訟法第78條
    、第436條之19條第1項分別定有明文。查本件訴訟費用為1,
    000元（即第一審裁判費），應由敗訴之原告負擔。
六、本件為判決基礎之事證已臻明確，兩造其餘攻擊防禦方法及
    舉證，經本院斟酌後，認為均不足影響本判決之結果，爰不
    逐一論列，是原告聲請再開辯論調查證據一節，亦無理由，
    附此敘明。
七、訴訟費用負擔之依據：民事訴訟法第78條。 　　　　
中　　華　　民　　國　　111 　年　　11　　月　　25　　日
                  臺灣臺南地方法院新市簡易庭
                                  法  官　施志遠
以上正本與原本相符。
如不服本判決，應於送達後20日內，向本院提出上訴狀並表明上
訴理由，如於本判決宣示後送達前提起上訴，應於判決送達後20
日內補提上訴理由書（須附繕本）。如委任律師提起上訴，應一
併繳納上訴審裁判費。
對於小額程序之第一審判決之上訴，非以其違背法令之理由，不
得為之。且上訴狀內應記載表明㈠原判決所違背之法令及其具體
內容。㈡依訴訟資料可認為原判決有違背法令之具體事實。
中　　華　　民　　國　　111 　年　　11　　月　　25　　日
                                  書記官  黃心瑋